臺灣高等法院高雄分院刑事裁定
111年度毒抗字第297號
抗  告  人  
即  被  告  鐘瑞泰



上列抗告人因強制戒治聲請重新審理案件，不服臺灣高雄地方法
院中華民國111年8月29日裁定(111年度毒聲重字第3號)，提起抗
告，本院裁定如下：
    主  文
抗告駁回。
    理  由
一、本件抗告意旨略以：抗告人即被告鐘瑞泰（下稱被告）經原
    審以111年度毒聲字第468號裁定令入戒治所施以強制戒治，
    然經被告自行計算「有無繼續施用毒品傾向評估標準紀錄表
    」（下稱評估標準紀錄表）之各項目得分，被告在所內從無
    違規紀錄，附表編號5「所內行為表現」為何得2分?另被告
    已約20年未使用安非他命或其他毒品，何以附表編號6「多
    重毒品濫用」得10分?再抽菸於監所已合法開放，何以附表
    編號7「合法物質濫用」得2分?另被告於所內評估時告知評
    估心理師，因之前以注射方式施用海洛因而染病，本次施用
    海洛因，係以滲入香菸之方式施用，何以附表編號8「使用
    方式」得10分?綜上，如扣除上開有疑義之分數，被告總分
    應未達60分，而屬「無繼續施用毒品傾向」，然被告依毒品
    危害防制條例第20條之1第1項第5款、第6款之規定聲請重新
    審理，竟遭原審駁回，爰請求撤銷原裁定，准予重新審理等
    語。
二、按觀察、勒戒及強制戒治之裁定確定後，有下列情形之一，
    認為應不施以觀察、勒戒或強制戒治者，受觀察、勒戒或強
    制戒治處分之人，或其法定代理人、配偶，或檢察官得以書
    狀敘述理由，聲請原裁定確定法院重新審理：五、因發現確
    實之新證據足認受觀察、勒戒或強制戒治處分之人，應不施
    以觀察、勒戒或強制戒治者。六、受觀察、勒戒或強制戒治
    處分之人，已證明其係被誣告者，毒品危害防制條例第20條
    之1第1項第5款、第6款分別定有明文。
三、經查：
(一)被告因施用第一級毒品，前經原審法院以110年度毒聲字第1
    100號裁定令入勒戒處所執行觀察、勒戒，於執行觀察、勒
    戒期間，經勒戒處所評定之結果，總分合計為62分，而評定
    為「有繼續施用毒品傾向」，原審法院並以被告人有繼續施
    用毒品之傾向，以111年度毒聲字第468號裁定令被告入戒治
    處所強制戒治確定等情，業經本院核閱相關卷宗無訛。
(二)被告固以前揭情詞聲請重新審理，惟評估分數之方式，係法
    務部會同專家學者研究後，制訂「有無繼續施用毒品傾向評
    估標準評分說明手冊」而為計分標準，適用於全體受觀察、
    勒戒之人，故有其客觀一致性。依該「評估標準紀錄表」規
    定「持續於所內抽菸」得2分，被告並不否認其於所內有抽
    菸行為，故附表編號5「所內行為表現」得2分，並無不合；
    另依被告前科紀錄表所載，被告曾有施用毒品海洛因及甲基
    安非他命之前科，核屬多重毒品濫用者，依該「評估標準紀
    錄表」應得10分，故附表編號6「多重毒品濫用」得10分，
    亦無何違誤；再合法物質濫用（菸、酒、檳榔），每種得2
    分，被告有吸菸行為，故附表編號7「合法物質濫用」得2分
    ，亦合評估規定；另使用方式有注射使用者得10分，被告亦
    自承之前曾以注射方式施用海洛因，則附表編號8「使用方
    式」得10分，核與事實相符。另被告亦未提出任何確實之證
    據，足以動搖上開評估判斷之結論，故被告據以聲請之事由
    ，並未有何「發現確實之新證據」或「已證明是被誣告」之
    情形，難認其所為聲請合於毒品危害防制條例第20條之1第1
    項第5款、第6款之事由，且翻閱全卷，亦未見法院為本案裁
    定時有何適用法規錯誤或其他各款情形，是被告聲請重新審
    理，並無理由。
四、綜上所述，原審因而駁回被告重新審理之聲請，經核並無不
    合。被告仍執上開情詞提起抗告，為無理由，應予駁回。
據上論結，應依刑事訴訟法第412條，裁定如主文。
中　　華　　民　　國　　111 　年　　10 　　月　　7　　日
                  刑事第六庭    審判長法  官  李政庭
                                      法  官  施柏宏
                                      法  官  王光照
以上正本證明與原本無異。
不得再抗告。
中　　華　　民　　國　　111 　年　　10　　月　　7 　　日
                                      書記官  周青玉
　　　　　　　　　　　　　　　　　　　
附表：被告評估標準紀錄表　　　　　　　　　　　　　　　
編號 評分項目 得分 1 毒品犯罪相關司法紀錄 10 2 首次毒品犯罪年齡 5 3 其他犯罪相關紀錄 2 4 入所時尿液毒品檢驗 5 5 所內行為表現 2 6 多重毒品濫用 10 7 合法物質濫用 2 8 使用方式 10 9 使用年數 10 10 臨床綜合評估 6 總計  62